# 陈版，请教：企业按合同进度开票专用发票，但由于客户款终验，

提问人：thm3311 时间：2022-02-08 08:04:40
会计处理处理 ： 借：应收账款 113 贷：应交税 费 -增值税-销项税 13 贷：待转收入 100 这样做可以吗？如不行，应乍做？谢过！

回答人：chenyiwei
如果虽然根据合同履约进度开票，但客户要到终验后才付款，则此时尚未收到的已开票款项应确认为合同资产而不是应收账款。